臺灣新竹地方法院刑事判決　　　　　　　　　　　　九十二年度訴字第六一一號
　　公　訴　人　臺灣新竹地方法院檢察署檢察官
　　被　　　告　丙○○
右列被告因偽造文書等案件，經檢察官提起公訴（九十二年度偵字第三一七六號、四
二四一號），經本院合議庭裁定進行簡式審判程序，判決如左：
    主      文
丙○○服用酒類，不能安全駕駛動力交通工具而駕駛，處拘役伍拾玖日，如易科罰金
，以佰元折算壹日。又駕駛動力交通工具肇事，致人受傷而逃逸，處有期徒刑陸月
，如易科罰金，以佰元折算壹日。又連續行使偽造私文書，足以生損害於公眾及他
人，處有期徒刑陸月，如易科罰金，以佰元折算壹日。如附表所示偽造之「甲○○
」簽名壹拾伍枚，指印壹拾枚、偽造之印文陸枚及偽造之印章壹枚，均沒收。應執
行有期徒刑拾壹月，如易科罰金，以佰元折算壹日。如附表所示偽造之「甲○○」
簽名壹拾伍枚，指印壹拾枚、偽造之印文陸枚及偽造之印章壹枚，均沒收。併執行
拘役伍拾玖日，如易科罰金，以佰元折算壹日。
    事      實
一、丙○○前於民國九十年間，因酒後駕車之公共危險罪，經臺灣苗栗地方法院簡易
    庭以九十年度苗交簡字第九三三號刑事簡易判決判處罰金三萬元，緩刑二年，於
    九十年十二月十七日確定在案，不知警惕，猶於緩刑期間內，明知飲酒後將使人
    動作遲緩，思考力變差，情緒起伏大，步態不穩，肢體協調、平衡感與判斷力障
    礙度升高，眼球震顫，甚至說話不清，失憶等不能安全駕駛動力交通工具之情形
    ，竟仍於九十二年六月十八日晚上九時許，在苗栗縣頭份鎮與友人飲用高粱酒三
    、四瓶，飲至翌日凌晨四時許，業已達於不能安全駕駛動力交通工具之程度，竟
    仍自該處駕駛羅秋萍所有車牌號碼ＱＸ─四０七六號自小客車，欲前往新竹市區
    。嗣於同月十九日上午七時許，由西往東方向行經新竹市○○路與中央路之交岔
    路口時，因不勝酒力以致駕車操控能力變差，且因疏未注意車前狀況，不慎追撞
    由丁○○所騎乘後載陳紀綾在中央路路口等待號誌變換之車牌號碼ＨＲＵ─二九
    一號重型機車，並造成陳紀綾受有背部瘀傷二乘三公分及左上肢擦傷三乘一點八
    公分之傷害（過失傷害部分未據告訴）。豈知丙○○駕車肇事並致陳紀綾受傷後
  ，竟未下車察看，且未採取任何救護措施或報警前來處理，另行起意逕行駕車逃
    離現場，丁○○即由路人協助記下丙○○駕駛之前開自小客車車牌號碼報警處理
    ，丙○○甫逃逸約二、三十公尺，即為路人攔下。嗣經警於同日上午八時四十三
    分許，在新竹市○○路、中央路口當場查獲，並經警測得其呼氣酒精濃度高達每
    公升０‧九七毫克。又丙○○為脫免刑責，竟另行冒名應訊基於行使偽造私文書
    之概括犯意，於如附表所示之新竹市警察局交通隊第二分隊逕行逮捕通知之本人
    聯及親友聯、新竹縣警察局舉發違反道路交通管理事件通知單上偽造「甲○○」
    之署名及指印，表示已接受逕行逮捕及警方舉發違反交通管理事件之意，又於新
    竹市警察局第二分局警員製作前開警訊筆錄前，於偵訊權利告知書上偽造「甲○○」之署名及指印，表示甲○○已接受因涉嫌公共危險案件，被告知罪名及必須
    接受偵訊，並可以行使緘默、選任辯護人及請求調查有利證據等權利文書之意，
    丙○○復將上開逕行逮捕通知書、權利事項告知書、舉發違反道路交通管理事件
    通知單等文書持以行使交回警方，復基於單一冒名應訊之決意，接續在如附表所
    示新竹市警察局第二分局詢問（調查）筆錄、道路交通事故現場圖、汽機車駕駛
    人酒後生理協調平衡檢測紀錄表、甲○○之口卡片影本、呼氣酒精濃度測試單上
    偽簽「甲○○」之署名並捺指印，並接續於警方解送其至臺灣新竹地方法院檢察
    署檢察官偵訊時，在同日下午五時三十分之偵訊筆錄中偽簽「甲○○」之署名，
    又接續在如附表所示之臺灣新竹地方法院檢察署限制住居具結書上偽造「甲○○
    」之署名及捺指印，表示接受檢察官限制住居強制處分之意，復將該具結書持以
    行使交回檢察官，足以生損害於甲○○、道路交通管理機關對交通管理之正確性
    及警察、偵查機關對於文書製作與偵查犯罪之正確性。丙○○復基於同一行使偽
    造私文書之概括犯意，於九十二年七月三日冒用「甲○○」之名義與丁○○達成
    和解，並偽簽「甲○○」之署名及以在不詳時地利用不知情之刻印業者偽刻之甲○○印章一枚蓋用偽造印文二枚而偽造和解書一式三份，並將其中二份分別持以
    行使交付丁○○及新竹市警察局交通隊第二分隊，表示同意丁○○或任何其他人
    不得再向甲○○要求賠償，並不得再有異議及追訴等情事之意。丙○○再基於前
    揭之概括犯意，於九十二年七月十五日下午五時十一分許，將該上開其持有之另
    一份偽造之和解書交由無刑事責任之甲○○，在臺灣新竹地方法院檢察署檢察官
    訊問時持以行使，亦足以生損害於丁○○、甲○○、新竹市警察局交通隊第二分
    隊及臺灣新竹地方法院檢察署對於刑事案件調查、偵查之正確性。嗣經甲○○於
    九十二年八月十四日下午四時四十七分許，至臺灣新竹地方法院檢察署向檢察官
    自首意圖使丙○○隱避而頂替之犯罪事實始查知上情。
二、案經新竹市警察局第二分局報請臺灣新竹地方法院檢察署檢察官偵查起訴。
    理      由
一、認定犯罪事實所憑之證據及其認定之理由：
  (一)本件被告所涉服用酒類，不能安全駕駛動力交通工具而駕駛、駕駛動力交通工具
    肇事，致人受傷而逃逸及行使偽造私文書之犯行，均非死刑、無期徒刑、最輕本
    刑為三年以上有期徒刑之罪，或高等法院管轄第一審之案件，被告於本院準備程
    序進行中，就被訴事實均為有罪之陳述，經本院合議庭評議結果認合於刑事訴訟
    法第二百七十三條之一第一項之規定，裁定進行簡式審判程序，合先敘明。
  (二)右揭犯罪事實，業據被告丙○○於警詢時及偵審中供承不諱，核與證人丁○○於
    警、偵訊中，證人曾志偉及甲○○於偵查中證述之情節相符，並有臺灣新竹地方
法院檢察署公務電話聯繫紀錄表、行政院衛生署新竹醫院甲種診斷證明書、詢問
    （調查）筆錄、新竹市警察局第二分局告知權利事項通知書、新竹市警察局交通
    隊第二分隊逕行逮捕通知書、通知家屬聯、道路交通事故現場圖、道路交通事故
    調查報告表（一）、（二）、事故現場相片七幀、汽機車駕駛人酒後生理協調平
    衡檢測紀錄表、刑法第一百八十五條之三案件測試觀察紀錄表、甲○○口卡片影
    本、新竹市警察局舉發違反道路交通管理事件通知單、呼氣酒精濃度測試單、臺
    灣新竹地方法院檢察署九十二年六月十九日偵訊筆錄、臺灣新竹地方法院檢察署
    限制住居具結書、和解書、內政部警政署刑事警察局九十二年八月六日刑紋字第
    ０九二０一四九三五四號函及被告冒名應訊照片二幀在卷可憑。
  (三)按刑法第一百八十五條之三規定所謂「不能安全駕駛」，係抽象危險犯，並不以
    發生具體危險為必要，對於呼氣酒精濃度已達每公升０．五五亳克（０．五五亳
    克＼公升）以上，肇事率為一般正常人之十倍，認為已達不能安全駕車之標準，
    此業經法務部八十八年五月十八日以法八八檢字第００一六六九號函告週知，應
    為絕對不能安全駕駛動力交通工具；而就醫學文獻所知，酒精對人體造成之影響
    ，於呼氣時酒精濃度達每公升０‧二五亳克（約合體內血液中酒精濃度五０亳克
    ＼公升或百分之零點零五）即會輕度中毒，造成輕度協調功能降低，呼氣酒精濃
    度達每公升０‧五亳克時（約合體內血液中酒精濃度一００亳克＼公升或百分之
    零點一）屬輕到中度中毒症狀，出現反應較慢、感覺減低、影響駕駛之狀況，於
    呼氣時酒精濃度達每公升一‧０亳克時即屬中度中毒，會造成步態不穩、嘔吐及
    精神混惑不清晰。又飲酒後一小時許，其體內血液酒精濃度可達最高，飲酒一小
    時後其體內之酒精濃度隨即代謝遞減，此亦分別有行政院國軍退除役官兵輔導委
    員會臺北榮民總醫院八十八年八月五日（八八）北總內字第二六八六八號函、八
    十八年十月二十六日（八八）院賓文廉字第一三四０七號臺灣高等法院函附台北
    醫學院附設醫院精神科主任蔡尚穎「酒精對人體生理與行為之影響」一文可據。
    本件被告於九十二年六月十八日晚間九時許至翌日凌晨四時許飲用酒類，仍於飲
    酒後隨即駕駛動力交通工具車牌號碼ＱＸ─四０七六號自小客車，且於途經新竹
    市○○路、中央路口，有追撞前方紅燈暫停由丁○○騎乘後載陳紀綾之車牌號碼
    ＨＲＵ─二九一號重型機車等異常駕駛行為，為警於同日上午八時四十三分許查
    獲時其呼氣酒精濃度仍高達每公升０‧九七毫克，逾每公升０‧五亳克，臨近每
    公升一‧０亳克，達輕到中度中毒症狀，嚴重影響駕駛程度，且顯已造成其注意
    力、反應力、平衡感、穩定性、駕駛能力均降低，應認已達不能安全駕駛動力交
    通工具之程度。
  (四)次按刑法第一百八十五條之四駕駛動力交通工具肇事致人死傷而逃逸罪係於八十
    八年四月二十一日增訂公布，並自同年四月二十三日開始生效，其增設本條文之
    立法目的，乃為維護交通，增進行車安全，促使當事人於事故發生時，能對被害
    人即時救護，減少死傷，以保護他人權益並維護社會秩序。又其立法精神在於交
    通事故一旦發生，且發生人員傷亡之情況，不論是撞人或被撞，或是因其他事故
    而造成死傷，只要是在駕駛動力交通工具過程內所發生者，參與這整個事故過程
    的當事人皆應協助防止死傷之擴大，蓋如駕駛人於事故發生後，隨即駕車逃離現
    場，不僅使肇事責任認定困難，更可能使受傷之人喪失生命或求償無門。且刑法
    第一百八十五條之四具有遺棄罪之性質，乃參照刑法第二百九十四條第一項之刑
    度來增設，又刑法就無義務者之遺棄（第二百九十三條）與有義務者之遺棄（第
    二百九十四條）訂有不同之罪責。駕駛汽車肇事致人受傷或死亡，依道路交通管
    理處罰條例第六十二條規定，汽車駕駛人有採取救護或其他必要措施並向警察機
    關報告之義務，由此可知，因汽車駕駛人之故意、過失肇事致人傷亡者，汽車駕
    駛人本即負有救護義務，若未予以救護，除有違該條例第六十二條之規定外，尚
    構成刑法第二百九十四條第一項之遺棄罪。然第一百八十五條之四的救護義務則
    不以汽車駕駛人因故意或過失肇事致人傷亡為必要，只要其為該交通事故之現場
    當事人，則對事故現場之傷亡人員皆有救護之義務，此即為本條與第二百九十四
    條第一項之區別所在。因此，本條所欲規範者乃當事人於交通事故發生時（不論
    其有無故意或過失）遺棄被害人於不顧的逃逸行為，且若謂當事人之救護義務須
    視其有無故意、過失而定，則不僅有違刑法第一百八十五條之四的立法目的與精
    神，從而，本條文之功能亦將喪失殆盡。故所謂駕駛動力交通工具肇事，乃指駕
    駛動力交通工具發生交通事故，而非指因故意或過失導致事故發生而逃逸者，始
    成立本罪。經查，被告駕車肇事致被害人陳紀綾受傷後，不僅未下車察看或留在
    現場與被害人處理善後事宜，且未打電話叫救護車前來救護被害人，更未報警前
    來現場處理，即駕車逕自逃離現場，顯與刑法第一百八十五條之四規範之目的相
    符，故被告尚有駕車肇事致人受傷而逃逸之行為，亦無疑問。
  (五)再按在交通違規通知單移送聯「收受通知聯者簽章」欄內偽簽他人姓名，自不待
    依據習慣或特約，單從形式上觀察，即足以知悉係表示由該他人名義出具領收通
    知聯之證明，此與事先在印妥內容之收據上偽簽他人姓名之情形，無分軒輊，當
    然屬於刑法第二百十條所稱之私文書，最高法院著有八十三年臺上字第六六三一
    號判例可資參照。被告經警查獲後，為脫免刑責而在如附表所示之「第壹次詢問
    （調查）筆錄」、「新竹市警察局交通隊第二分隊逮捕通知書」及「新竹市警察
    局交通隊第二分隊逮捕通知書（通知親友）」、「新竹市警察局第二分局告知權
    利通知書」、「道路交通事故現場圖」、「汽機車駕駛人酒後生理協調平衡檢測
    紀錄表」、「口卡片影本指認證明」、「新竹市警察局舉發違反道路交通管理事
    件通知單」、「呼氣酒精濃度測試單」、「偵訊筆錄」、「限制住居具結書」、
    「和解書」等，偽造其友人「甲○○」之簽名，以及偽以「甲○○」之名義按捺
    其指印及偽造之「甲○○」之印章蓋用偽造「甲○○」印文，並據此偽造表示甲○○已收受該通知書、舉發通知單、限制住居具結書及和解書，與表示無庸通知
    親友等具有私文書性質之憑據，隨後復將「新竹市警察局交通隊第二分隊逮捕通
    知書」回執聯二份、「新竹市警察局第二分局告知權利通知書」、「新竹縣警察
    局舉發違反道路交通管理事件通知單」及「臺灣新竹地方法院檢察署限制住居具
    結書」交還警員及檢察官而行使，均足生損害於甲○○、丁○○及警察機關對道
    路交通管理與警察、偵查機關對刑事偵查之正確性，殆屬無疑。
  (六)上開補強證據足資擔保被告任意性自白之真實，而使本院形成被告確有服用酒類
    ，不能安全駕駛動力交通工具而駕駛、駕駛動力交通工具肇事，致人受傷而逃逸
    及行使偽造私文書之犯行犯行之確信。
二、論罪、科刑及適用之法律：
  (一)核被告服用酒類，不能安全駕駛動力交通工具而駕駛，係犯刑法第一百八十五條
    之三公共危險罪。
  (二)被告駕駛動力交通工具肇事，致人受傷而逃逸，係犯刑法第一百八十五條之四肇
    事逃逸罪。
  (三)被告在「新竹市警察局交通隊第二分隊逮捕通知書」、「新竹市警察局交通隊第
    二分隊逮捕通知書（通知親友）」、「新竹市警察局第二分局告知權利通知書」
    、「新竹縣警察局舉發違反道路交通管理事件通知單」及「臺灣新竹地方法院檢
    察署限制住居具結書」上，分別偽造「甲○○」之簽名，並偽以「甲○○」之名
    義按捺其指印等方法，而偽造表示甲○○已收受該逮捕通知書、告知權利通知書
    、舉發通知單、具結書，與表示無庸通知親友及願遵守限制住居規定之意旨，該
    部分係具備私文書性質之憑據，被告已非單純之偽造署押，而係該當偽造私文書
    之構成要件，被告偽造上開私文書後，復將權利告知通知書、逮捕通知書、舉發
    違反道路交通管理事件通知單及臺灣新竹地方法院檢察署限制住居具結書，分別
    持交承辦警員、法警收受；被告冒用「甲○○」之名義偽簽其署名及以偽造之印
    章蓋用偽造印文而偽造和解書，並持以交付丁○○及新竹市警察局交通隊第二分
    隊；及將前開其持有之另一份偽造之和解書利用甲○○本人持向臺灣新竹地方法
    院檢察署檢察官行使，核其所為，係犯刑法第二百十六條、第二百十條之行使偽
    造私文書罪。
  (四)又被告於附表所示文書內偽簽署名、捺指印及偽造印章後蓋用於和解書上之偽造
  印章、偽造印文行為，均為偽造私文書之部分行為；被告偽造私文書後，復持以
    行使，其偽造之低度行為為行使之高度行為所吸收，均不另論罪。
  (五)另被告所為冒其友人甲○○之名在上開如附表編號一所示之詢問（調查）筆錄第
    壹次、附表二所示之新竹市警察局第二分局告知權利通知書、附表三、四所示之
    新竹市警察局交通隊第二分隊逮捕通知書、逮捕通知書（通知家屬）、附表五所
    示之道路交通事故現場圖、附表六所示之汽機車駕駛人酒後生理協調平衡檢測紀
    錄表、附表七所示之口卡片影本指認證明、附表八所示之新竹縣警察局舉發違反
    道路交通管理事件通知單、附表九所示之呼氣酒精濃度測試單、附表十、十一所
    示之臺灣新竹地方法院檢察署九十二年六月十九日偵訊筆錄、限制住居具結書，
    因均屬基於逃避刑責之動機以單一犯意接續多次為偽造署押之行為，侵害單一法
    益，應為接續犯，屬於單純一罪。又被告上開數次偽造私文書及行使偽造私文書
    行為，均係本於單一犯意接續進行，以實現一犯罪構成要件之單一行為，亦皆為
    接續犯。
  (六)再被告利用不知情之刻印業者偽刻之甲○○印章一枚及利用甲○○本人持偽造之
    和解書加以行使，均為間接正犯。
  (七)被告前後三次行使偽造私文書犯行，均時間緊接，方法相同，觸犯構成要件相同
    之罪名，顯係基於概括犯意為之，依連續犯規定論以一罪，並依法加重其刑。
  (八)被告上開所犯刑法第一百八十五條之三公共危險罪、同法第一百八十五條之四駕
    車肇事逃逸罪及同法第二百十六條、第二百十條之連續行使偽造私文書罪三罪間
    ，因犯意不同、犯罪構成要件有異、行為互殊，應予分論併罰。
  (九)公訴人起訴事實雖未敘及被告復基於行使偽造私文書之概括犯意，分別於九十二
    年七月三日冒用「甲○○」之名義與丁○○達成和解，並偽簽「甲○○」之署名
    及以在不詳時地利用不知情之刻印業者偽刻之甲○○印章一枚蓋用偽造印文二枚
    而偽造和解書一式三份，並持以行使，及於九十二年七月十五日下午五時十一分
    許，將該上開偽造之和解書一份交由無刑事責任之甲○○本人，在臺灣新竹地方
    法院檢察署檢察官訊問時持以行使之犯行部分，然該部分事實業據被告於本院審
    理時自承不諱，且與公訴人起訴之犯罪事實具有連續犯之裁判上一罪關係，應為
    起訴效力所及，本院自應併予審究，併此敘明。
  (十)科刑：
  １、爰審酌被告犯罪之動機、目的，其生活狀況、智識程度，本件犯罪所生之危險
      、損害，以及被告於肇事後雖已與被害人就民事損害賠償部分達成和解，且犯
      罪後業已坦白承認所為，其犯後態度經核雖非惡劣，然其前於民國九十年間，
      因酒後駕車之公共危險罪，經臺灣苗栗地方法院簡易庭判處罰金三萬元，緩刑
      二年，尚在緩刑期間又犯本件罪行等情，有臺灣高等法院被告全國前案紀錄表
      及全國刑案資料查註表在卷可憑，前開犯罪對於本案而言，雖未構成累犯，然
      被告竟不知警惕，短時間內復犯相同之罪，其品行經核實非良好，又其酒後駕
      駛小客車於道路上行駛，不僅嚴重危害往來之交通安全，且其經警查獲時所測
      得之吐氣所含酒精濃度，仍高達每公升０‧九七毫克，並因而肇事致人受傷後
      ，復未採取任何救護措施或報警前來處理，便立即逃離現場，復為脫免罪責，
      竟假冒其友人之身分接受司法機關之調查，顯見其惡性亦非輕微等一切情狀，
      分別量處如主文所示之刑，併均為易科罰金折算標準之諭知，並就有期徒刑部
      分定應執行刑及易科罰金之折算標準。
  ２、按行為人偽造署押、印章之本意即在冒用他人之名義，而偽簽他人姓名與偽以
      他人名義而按捺自己之指印及以偽造之印章蓋印偽造印文，顯係同出於一個偽
      造署押、印文之犯意，而同屬於一個偽造署押、印文之犯行，故偽簽之姓名與
      偽以他人名義而按捺之本人指印、偽造之印文，均應一併沒收。因之，本件被
      告在如附表所示偽造之「甲○○」署名十五枚、偽以「甲○○」之名義所按捺
      之指印十三枚、偽造之印文六枚及印章一枚，均應依刑法第二百十九條之規定
      ，宣告沒收。
據上論斷，應依刑事訴訟法第二百七十三條之一第一項、第二百九十九條第一項前段
，刑法第一百八十五條之三、第一百八十五條之四、第五十六條、第二百十六條、第
二百十條、第二百十九條、第五十一條第五款、第四十一條第一項、第二項，罰金罰
鍰提高標準條例第一條前段、第二條，判決如主文。
本案經檢察官乙○○到庭執行職務。
中      華      民      國      九十三    年    一    月      十九      日
                                    臺灣新竹地方法院刑事第三庭
                                        法  官  林  秋  宜
右正本證明與原本無異。
如不服本判決，應於判決送達後十日內向本院提出上訴狀（應附繕本），上訴於臺灣
高等法院。
                                        書記官  張  永  榮
中    華      民      國      九十三    年    一    月      十九      日
附錄本案論罪科刑法條全文：
刑法第一百八十五條之三
服用毒品、麻醉藥品、酒類或其他相類之物，不能安全駕駛動力交通工具而駕駛者，
處一年以下有期徒刑、拘役或三萬元以下罰金。
刑法第一百八十五條之四
駕駛動力交通工具肇事，致人死傷而逃逸者，處六月以上五年以下有期徒刑。
刑法第二百十條（偽造變造私文書罪）
偽造、變造私文書，足以生損害於公眾或他人者，處五年以下有期徒刑。
刑法第二百十六條（行使偽造變造或登載不實之文書罪）
行使第二百十條至第二百十五條之文書者，依偽造、變造文書或登載不實事項或使登
載不實事項之規定處斷。
附表：
┌──┬─────────────┬────┬────┬────────┐
│編號│文書名稱                  │簽名    │指印    │九十二年度偵字第│
│    │                          │        │        │三一七六號偵查卷│
├──┼─────────────┼────┼────┼────────┤
│一  │詢問（調查）筆錄第壹次    │二枚    │五枚    │第四頁          │
├──┼─────────────┼────┼────┼────────┤
│二  │新竹市警察局第二分局告知權│一枚    │一枚    │第八頁          │
│    │利通知書                  │        │        │                │
├──┼─────────────┼────┼────┼────────┤
│三  │新竹市警察局交通隊第二分隊│一枚    │一枚    │第九頁          │
│    │逮捕通知書                │        │        │                │
├──┼─────────────┼────┼────┼────────┤
│四  │新竹市警察局交通隊第二分隊│一枚    │一枚    │第十頁          │
│    │逮捕通知書（通知家屬）    │        │        │                │
├──┼─────────────┼────┼────┼────────┤
│五  │道路交通事故現場圖        │一枚    │一枚    │第十一頁        │
├──┼─────────────┼────┼────┼────────┤
│六  │汽機車駕駛人酒後生理協調平│一枚    │一枚    │第十八頁        │
│    │衡檢測紀錄表              │        │        │  │
├──┼─────────────┼────┼────┼────────┤
│七  │口卡片影本指認證明        │一枚    │一枚    │第二十頁        │
├──┼─────────────┼────┼────┼────────┤
│八  │新竹市警察局舉發違反道路交│一枚    │        │第二十一頁      │
│    │通管理事件通知單          │        │        │                │
├──┼─────────────┼────┼────┼────────┤
│九  │呼氣酒精濃度測試單        │一枚    │一枚    │第二十二頁      │
├──┼─────────────┼────┼────┼────────┤
│十  │臺灣新竹地方法院檢察署九十│一枚    │        │第二十六頁      │
│    │二年六月十九日偵訊筆錄    │        │        │                │
├──┼─────────────┼────┼────┼────────┤
│十一│臺灣新竹地方法院檢察署限制│一枚    │一枚    │第二十九頁      │
│    │住居具結書                │        │        │                │
├──┼─────────────┼────┼────┼────────┤
│十二│九十二年七月三日和解書    │一式三份│一式三份│第三十六頁      │
│    │                          │共三枚  │偽造印文│                │
│    │                          │        │共六枚  │                │
├──┼─────────────┼────┼────┼────────┤
│    │合               計       │十五枚  │指印共十│印章一枚        │
│    │                          │        │三枚、偽│                │
│    │                          │        │造印文共│                │
│    │                          │        │六枚    │                │
└──┴─────────────┴────┴────┴────────┘
